臺灣高等法院民事裁定
110年度家聲抗字第26號
抗  告  人  吳徐員妹
            吳梁秀英（即吳嘉協之繼承人）

            吳彥緯（即吳嘉協之繼承人）

            吳建成（即吳嘉協之繼承人）

            吳瑞婷（即吳嘉協之繼承人）

            吳嘉煜  
            吳嘉豪  
            吳玉梅  
            吳美華  

視同抗告人  吳淑貞  
            吳金蓮  
上列抗告人因與相對人吳秀琴間請求分割遺產等聲請確定訴訟費
用額事件，對於中華民國110年5月17日臺灣桃園地方法院裁定（
110年度家聲字第5號），提起抗告，本院裁定如下： 
    主  文
抗告駁回。
抗告訴訟費用由抗告人負擔。
    理  由
一、按第一審受訴法院依聲請以裁定確定訴訟費用額事件，因確
    定之訴訟費用額對於全體訴訟當事人必須合一確定，倘當事
    人中任一人對於確定訴訟費用額之裁定提起抗告，其效力自
    應及於全體訴訟當事人（最高法院110年度台抗字第322號裁
    定參照）。本件相對人以其與抗告人、吳淑貞、吳金蓮（前
    2人下合稱吳淑貞等2人）間請求分割遺產等事件（下稱系爭
    事件）已確定而有執行力為由，聲請確定訴訟費用額，經原
    法院以110年度家聲字第5號裁定命抗告人、吳淑貞等2人各
    應給付相對人新臺幣（下同）15萬9,460元本息（下稱原裁
    定），抗告人對之聲明不服，提起抗告，依上說明，效力及
    於同造之吳淑貞等2人，爰將其等2人併列為視同抗告人，合
    先敘明。
二、次按法院未於訴訟費用之裁判確定其費用額者，第一審受訴
    法院於該裁判有執行力後，應依聲請並得依職權以裁定確定
    之；依此裁定所確定之訴訟費用額，應於裁定送達之翌日起
    ，加給按法定利率計算之利息，為民事訴訟法第91條第1項
    、第3項所明定。並依家事事件法第51條準用於家事訴訟事
    件。又此一確定訴訟費用額之程序，僅在審究有求償權之一
    造當事人所開列之費用項目，及其提出支付費用之計算書等
    證據，是否屬於訴訟費用之範圍，以確定應負擔訴訟費用之
    他造當事人所應賠償其之訴訟費用數額，並非就權利存在與
    否為確定；有關訴訟費用負擔之主體、負擔比例等悉依命負
    擔訴訟費用之裁判定之，於確定訴訟費用額之程序中，無從
    更為不同之酌定（最高法院104年度台抗字第938號裁定參照
    ）。查系爭事件經原法院、本院依序以95年度重家訴字第4
    號、98年度重家上字第8號為第一審、二審判決後，由最高
    法院以104年度台上字第145號判決廢棄發回，經本院以104
    年度重家上更㈠字第2號判決諭知第一、二審及發回前第三審
    訴訟費用由兩造及吳淑貞等2人各依如附表「應繼分比例」
    欄所示比例負擔，經最高法院以109年度台上字第2246號裁
    定駁回抗告人吳徐員妹、吳嘉煜、吳嘉豪、吳梁秀英、吳彥
    緯、吳建成、吳瑞婷（下稱吳徐員妹等7人）及相對人之上
    訴確定在案，有各該判決、裁定附卷可參（見本院卷第29至
    96、119至121、169至216頁）。又相對人因系爭事件支出裁
    判費共計143萬5,144元，亦有自行收納款項統一收據為證（
    見原法院卷第3至5頁）。則原法院依前述業經三審裁判確定
    之訴訟費用分擔比例，確定抗告人及吳淑貞等2人應各給付
    相對人如附表「抗告人應給付相對人之訴訟費用金額」欄所
    示金額，及自該裁定送達翌日起至清償日止按週年利率5%計
    算之利息，核無不合。吳徐員妹等7人固提起再審之訴（吳
    淑貞等2人及抗告人吳玉梅、吳美華亦依民事訴訟法第56條
    第1項第1款規定併列為再審原告），惟無阻斷判決確定之效
    力，至系爭事件訴訟裁判是否與法有違，核屬實體事項之爭
    執，非確定訴訟費用額事件所得審究。抗告意旨指摘原裁定
    不當，聲明廢棄，為無理由，應予駁回。
三、據上論結，本件抗告為無理由，爰裁定如主文。 
中　　華　　民　　國　　110 　年　　8 　　月　　17　　日
                  家事法庭
                        審判長法  官  蕭胤瑮
         　　　 　　　　　　　法  官　楊舒嵐
        　　　　　　　　　　　法  官　許勻睿
附表
編號 姓名 應繼分比例 抗告人應給付相對人之訴訟費用金額（新臺幣，小數點以下四捨五入） 1 吳徐員妹 9分之1 15萬9,460元 2 吳嘉煜 9分之1 15萬9,460元 3 吳嘉豪 9分之1 15萬9,460元 4 吳梁秀英、吳彥緯、吳建成、吳瑞婷(以上4人均為吳嘉協之繼承人) 公同共有9分之1 15萬9,460元 5 吳淑貞 9分之1 15萬9,460元 6 吳玉梅 9分之1 15萬9,460元 7 吳美華 9分之1 15萬9,460元 8 吳金蓮 9分之1 15萬9,460元 
正本係照原本作成。
本裁定除以適用法規顯有錯誤為理由外，不得再抗告。如提起再
抗告，應於收受送達後10日內委任律師為代理人向本院提出再抗
告狀。並繳納再抗告費新臺幣１千元。
中　　華　　民　　國　　110 　年　　8 　　月　　18　　日

　　　　　　　　　　　　　    書記官  秦湘羽